臺灣板橋地方法院刑事判決　　　　　　100年度訴緝字第180號
公　訴　人　臺灣板橋地方法院檢察署檢察官
被　　　告　陳奕翰
上列被告因違反毒品危害防制條例案件，經檢察官提起公訴（99
年度毒偵字第3510號），被告於本院準備程序中就被訴事實為有
罪之陳述，經詢問當事人意見，合議庭裁定由受命法官依簡式審
判程序獨任審理，本院判決如下：
    主  文
陳奕翰施用第一級毒品，累犯，處有期徒刑捌月。扣案之海洛因
肆包（合計淨重零點伍壹貳公克）沒收銷燬之。
    事  實
一、陳奕翰曾於民國93年間因施用毒品案件，經臺灣臺北地方法
    院裁定送觀察、勒戒後，認有繼續施用毒品之傾向，再經同
    院裁定令入戒治處所施以強制戒治，於94年9 月30日執行完
    畢釋放。又於95年間因施用毒品案件2 件，經臺灣高等法院
    以96年度上訴字第913 號各判處有期徒刑7 月，合併定應執
    行刑為有期徒刑10月確定，嗣均經減刑後改定應執行刑為有
    期徒刑5 月確定，於97年10月22日易科罰金執行完畢。詎仍
    不知悔改，於強制戒治執行完畢釋放後5 年內，復基於施用
    第一級毒品海洛因之犯意，於99年4 月16日12時許，在臺北
    縣三重市（現改制為新北市三重區，以下同）臺北橋下某加
    油站廁所內，以摻水後置於針筒內注射之方式，施用第一級
    毒品海洛因1 次。嗣於99年4 月16日15時30分許，在臺北縣
    三重市○○○路26巷口為警查獲，並扣得陳奕翰所有供其施
    用之海洛因4 包（均呈白色粉末狀，合計驗前淨重0.514 公
    克，驗後淨重0.512 公克）。
二、案經臺北縣（現改制為新北市，以下同）政府警察局三重分
    局移請臺灣板橋地方法院檢察署檢察官偵查起訴。
    理  由
一、按本件被告陳奕翰所犯係死刑、無期徒刑、最輕本刑為3 年
    以上有期徒刑以外之罪，其於準備程序就前揭被訴事實為有
    罪之陳述，經受命法官告知簡式審判程序之旨，並聽取其與
    公訴人之意見後，本院認無不得或不宜改依簡式審判程序進
    行之情形，爰依刑事訴訟法第273 條之1 第1 項規定，裁定
    本件由受命法官獨任進行簡式審判程序，合先敘明。
二、上揭事實，業據被告於警、偵訊及本院審理時坦承不諱，並
    有海洛因4 包（均呈白色粉末狀，合計驗前淨重0.514 公克
    ，驗後淨重0.512 公克）扣案可稽，且被告於上開時、地經
    警查獲後所採集之尿液，經送請台灣檢驗科技股份有限公司
    檢驗之結果，呈嗎啡之陽性反應，有該公司99年5 月3 日編
    號UL/2010/40425 號濫用藥物檢驗報告、臺北縣政府警察局
    三重分局查獲毒品案件被移送者姓名代碼對照表各1 份在卷
    可憑，又扣案之上開白色粉末4 包送驗結果，確為第一級毒
    品海洛因無誤，有交通部民用航空局航空醫務中心99年4 月
    29日航藥鑑字第0992833 號毒品鑑定書1 份附卷可考，足認
    被告自白與事實相符，本件事證明確，其犯行洵堪認定。
三、按海洛因為毒品危害防制條例第2 條第2 項第1 款所稱之第
    一級毒品，不得施用、持有。次按，犯毒品危害防制條例第
    10條施用第一級、第二級毒品之罪者，檢察官應聲請法院裁
    定，令被告入勒戒處所觀察、勒戒，經觀察、勒戒後，檢察
    官依據勒戒處所之陳報，認受觀察、勒戒人無繼續施用毒品
    傾向者，應即釋放，並為不起訴之處分；認受觀察、勒戒人
    有繼續施用毒品之傾向者，檢察官應聲請法院裁定令入戒治
    處所強制戒治，其期間為6 個月以上，至無繼續強制戒治之
    必要為止，但最長不得逾1 年，強制戒治期滿，應即釋放，
    由檢察官為不起訴之處分。觀察、勒戒或強制戒治執行完畢
    釋放後，5 年內再犯第10條之罪者，應依一般刑事訴訟程序
    予以起訴論罪科刑，此觀諸毒品危害防制條例第20條第1 項
    、第2 項、第23條第1 項、第2 項規定自明。被告曾有如犯
    罪事實欄所示之觀察、勒戒及強制戒治前科，有臺灣高等法
    院被告前案紀錄表1 份在卷可佐，其於強制戒治執行完畢釋
    放後5 年內，再犯本件施用毒品案件，依前述規定自應予以
    起訴論罪科刑。是核被告所為，係犯毒品危害防制條例第10
    條第1 項施用第一級毒品罪。被告持有第一級毒品之低度行
    為，應為施用第一級毒品之高度行為所吸收，不另論罪。被
    告曾有如犯罪事實欄所示之論罪科刑前科，此有上開前案紀
    錄表在卷可參，其於有期徒刑執行完畢後5 年內，故意再犯
    本件有期徒刑以上之罪，為累犯，應依刑法第47條第1 項規
    定加重其刑。爰審酌被告經觀察、勒戒、強制戒治及論罪科
    刑後，仍未能戒絕毒癮，顯見其戒絕毒癮之意念非堅，惟念
    其於犯罪後坦承犯行，態度良好，且施用毒品行為，乃屬對
    自身健康之戕害行為，及其犯罪動機、目的、手段等一切情
    狀，量處如主文所示之刑，以資懲儆。扣案之白色粉末4 包
    （合計驗前淨重0.514 公克，驗後淨重0.512 公克），經檢
    驗結果為海洛因，已如前述，且係被告所有供其施用之物，
    業據被告於警詢時自承在卷，應依毒品危害防制條例第18條
    第1 項前段規定，不問屬於犯人與否，均沒收銷燬之，至鑑
    驗耗損之毒品因已滅失，自無庸宣告沒收銷燬，附此敘明。
據上論斷，應依刑事訴訟法第273 條之1 第1 項、第284 條之1
、第299 條第1 項前段，毒品危害防制條例第10條第1 項、第18
條第1 項前段，刑法第11條、第47條第1 項，判決如主文。
本案經檢察官陳怡親到庭執行職務。
中    華    民    國   100    年    9     月    16    日
                  刑事第十三庭  法  官  楊筑婷
以上證明與原本無異。
如不服本判決應於收受本判決後10日內向本院提出上訴書狀，並
應敘述具體理由，如未敘述上訴理由者，應於上訴期間屆滿後20
日內補提理由書狀於本院（均須按他造當事人之人數附繕本）「
切勿逕送上級法院」。
                                書記官  傅淑芳
中    華    民    國   100    年    9     月    16    日
附錄本判決之論罪法條：
毒品危害防制條例第10條
施用第一級毒品者，處6 月以上5 年以下有期徒刑。
施用第二級毒品者，處3 年以下有期徒刑。